# 求助：关于合并报表中的外币交易

提问人：lxch119 时间：2012-11-28 09:37:02
按照投资当日的汇率折算，差额部分做外币报表折算差。 以后期间的长投同对方实收资本的抵消分录，一直按照投资当日的汇率折算就行了。 请陈版指正。

回答人：chenyiwei
基本赞同此观点。

提问人：algren 时间：2012-11-28 21:04:56
回复 lxch119 的帖子
如果一直按照投资当日汇率折算，那显然与准则上说的，外币报表折算时，资产和负债要使用报表日汇率相冲突了，这该怎么解释呢？

回答人：chenyiwei
仅仅是境外子公司报表上的实收资本项目按出资日历史汇率折算。由于境外子公司各项资产、负债项目需按期末现行汇率折算到人民币，因此会导致出现外币报表折算差额，这部分折算差额会体现在合并报表中。

提问人：algren 时间：2012-12-01 10:56:49
陈版主，我理解你说的只是把实收资本用历史汇率折算，其他资产负债按期末即期汇率折算，但是恰恰是这个规定，导致了我题目中的香港公司持有的40%的长投折算为人民币时，会与海外公司实收资本的40%产生差额，因为香港公司在期末要用期末汇率，而海外实收资本用历史汇率，这就有差额了。另外，我是从国内总部的人民币角度在看整个合并。

回答人：chenyiwei
香港B公司的长期投资——C按现行汇率折算到人民币，与C公司实收资本按历史汇率折合到人民币的差额，在合并报表层面列报为外币报表折算差额。